# 同一供应商的应付与预付的挂账问题

提问人：liugonglg1 时间：2019-01-25 21:59:36
我这有个情况是被审计单位 18 年底预付账款-乙公司本期末余额 100 万，19 年 1 月到货结转到存货（A 品类货），因另外一个先到货事项（B 货）
欠了乙公司 150 万应付账款，这个时候是否需要抵消后按应付账款-50万列示，我的疑问是应付账款是企业的债务，即将导致资金流出，预付账款是获得了乙公司即将提供货物的合同权利（但并非债权），两个往来虽然都指向同一个供应商，但并不属于双方互负到期债务的法定抵消事项，事实上也不可能真的产生抵消行为（除非对方违约不提供货物，预付账款才会转为应收账款性质，当然在 18 年底还不存在对方不提供货物的行为），我周边同事主张抵消后列示，请问陈版这里如何理解？

回答人：chenyiwei
你的理解基本合理。这种情况，虽然针对同一供应商，但针对的是不同的采购合同，应分别结算，而不可能净额结算，所以分别列报预付账款和应付账款，不应抵销后按净额列示。
虽然预付账款不是金融资产，但其与应付账款能否抵销列报，在很大程度上仍可参照《企业会计准则第 37 号——金融工具列报》第五章的规定。